# 求助陈版主

提问人：哎， 时间：2017-03-05 10:16:49
2014 年 1 月 1 日，甲公司支付 600 万元取得A公司100%的股权，形成非同一控制企业合并。投资当日，A公司可辨认净资产的公允价值为 500 万元（与账面价值相同）。 2014 年 1 月 1 日至 2015 年 12 月 31 日，A公司的净资产增加了 75 万元，其中按购买日公允价值计算实现的净利润 50 万元，持有可供出售金融资产的公允价值上升 25 万元。 2016 年 1 月 2 日，A公司接受乙公司和丙投资投入货币资金1 200万元后，甲公司持有A公司股权比例下降至40%，对A公司不再控制，但具有重大影响。甲公司按净利润的10%提取法定盈余公积，不考虑其他因素。甲公司个别财务报表会计处理如下： （ 1 ）确认当期损益 按照新的持股比例确认甲公司应享有的A公司因增资扩股而增加净资产的份额=1200×40%=480（万元），甲公司应结转持股比例下降部分所对应的原账面价值=600×60%=360（万元），甲公司应确认投资收益=480-360=120（万元）。 借：长期股权投资　　　　　　　　 120 　贷：投资收益120 （ 2 ）对剩余股权改按权益法核算 借：长期股权投资
30 　贷：盈余公积　　　　　　　　 2 （50×40%×10%） 　　　利润分配—未分配利润18 （50×40%×90%） 　　　其他综合收益　　　　　　　　 10 （25×40%）
我的疑问是被稀释股权后成本法改为权益法核算，追溯调整为权益法不是应该考虑初始投资时点的长投成本是否需要调整么，这里怎么没考虑。如果要考虑应该拿 600 万的40%和谁比较呢 是和 2014 年初被投资单位可辨认净资产账面公允 500 万的40%比， 还是因其他方增资了导致我们持股比例下降为40%，所以追溯时把这项业务看成以 600 万对可辨认净资产公允价值是500+1200的公司进行投资取得40%股权形成长投 然后用 600 的40%和 1700 的40%比较啊

回答人：chenyiwei
在个别报表层面，是按照该 600 万的 40 ％（ 240 万，当初该 40 ％的投资成本）与对应的取得投资日可辨认净资产份额（500*40%＝200 ）比较，所以不需要调整。

提问人：哎， 时间：2017-03-06 09:33:05
版主，我看您回答后我又想了想我还有个疑问 这里是增资导致的比例下降。但投资并没有真的卖出60%，所以追溯调整时确认初始成本您说是不是应该用 600 和500x40%比才对。而不是用 600 的40%去比。对不对我有点懵

回答人：chenyiwei
个别报表层面的处理（解释 7 号第一条）就是假设股权比例下降的部分被处置，要计算视同处置损益。保留的是剩余股权比例的部分。

提问人：哎， 时间：2017-03-06 22:52:46
首先谢谢陈版的帮助。您的点评我阅读了，就是说您倾向于 600 40 和 500 40 进行比较确认是否需要调整权益法核算的长投初始成本是吧。因为我们会计处理时确认的 120 投资收益就是基于处置了部分长投的理念对吧。我可以这么理解么版主老师

回答人：chenyiwei
是的。

提问人：yy123 时间：2017-04-25 20:02:19
陈版主，您好！ 自产的一套设备，假如使用寿命为 5 年，它在外面作为展示品给客户使用 3 年，不转移使用权。会计处理如何处理合理呢？ 是否可转固定资产，按折旧确认销售费用呢？

回答人：chenyiwei
可以这样处理。参考《瑞华研究 2010 ～ 2016 汇编》之“问题1-1-26（用作展品的商品如何核算）”、“问题1-1-27（4S店试驾车应确认为存货还是固定资产）”。

提问人：yy123 时间：2017-05-11 20:41:03
陈版主，您好！ 请教您如下问题： 1 、待摊费用跨年的是否可以在长期待摊费用中核算。 2 、长期应收款计提坏账准备还是做减值损失，若做计提坏账准备，按应收账款的标准计提吗？ 3 、作为展示的样机，在 2013 年发出，至今未收回，但近期可要回。是否可以作为存货核算，若考虑减值，减值期间放在哪期适当呢？ 4 、应收账款的，制定计提坏账的金额重大的标准是？

回答人：chenyiwei
1 、如果从付款到接受服务的间隔期在 1 年以内（含 1 年）的，则应确认为其他流动资产。这是流动／非流动的区别。 2 、长期应收款和应收账款一样，其减值的主要来源都是债务人信用风险，因此表述为“坏帐损失”也是恰当的。但是，长期应收款一般金额大、付款期限长，所以信用风险特征与应收账款相比有显著区别，应采用个别认定法计提准备，或者作为不同的信用风险组合进行分析。一般不建议简单地按帐龄计提，可以考虑根据是否逾期以及逾期的时间长短划分风险组合。 3 、要考虑该样机收回后的用途。如果继续作为展示用，则应确认为固定资产，其折旧计入销售费用。如果打算作为二手货对外销售的，可以作为存货，但其计量金额不能高于预计可变现净值。在确定预计可变现净值时，需合理预计收回后需发生的整修支出。 4 、根据不同案例的具体情况分析，可以有绝对金额或比例等不同标准，或者同时使用。

提问人：yy123 时间：2017-05-13 10:36:44
谢谢陈版主，还有一个问题。长期应收款，一年以内到期的部分，是否要重分类至“一年内到期的非流动资产”，还是按照整体看，待整体在一年以内到期重分类至“一年内到期的非流动资产”。

回答人：chenyiwei
应是前者。

提问人：yy123 时间：2017-12-07 15:35:07
陈版主：您好！ 1 、未签订合同，公司跟客户口头约定标的物的价款，在项目验收后确认收入，是否可行？从内控角度来讲，如何设计比较合理呢？ 2 、针对预收款开票，在一、有真实的业务背景；二、纳税人无主观偷漏税意愿；三、合同上明确约定增票开具时限，以证明开票时是有依据的。有上述三点，是否还涉及虚开发票。
3 、股改时，是否可不将部分盈余公积或未分配利润不转股。

回答人：chenyiwei
1 、应确保签订规范的书面合同，留存审计证据、会计处理证据和日后备用的诉讼或仲裁证据。 2 、增值税发票的开具时间为税法规定的增值税纳税义务发生时点。不应提早开具。 3 、不可以。